ACORDAO-COMPLETO-2359068

ACÓRDÃO DE RELAÇÃO

ACÓRDÃO DE RELAÇÃO 6346/2019 ATA 25/2019 - PRIMEIRA CÂMARA

Acórdão 6346/2019-TCU-Primeira Câmara
Considerando se tratar de tomada de contas especial (TCE) instaurada pelo Ministério do Trabalho e Emprego (MTE) em razão de irregularidades na aplicação dos recursos repassados por meio do Convênio MTE/SEfor/Codefat 4/99-Sert/SP, firmado entre o referido órgão e o Governo do Estado de São Paulo, por intermédio da Secretaria de Estado do Emprego e Relações do Trabalho (Sert/SP) ;
Considerando que, conforme listagem elaborada pela Secretaria de Políticas Públicas de Emprego do Ministério do Trabalho e Emprego, a documentação referente ao convênio era composta de 97 volumes;
Considerando que a injustificada ausência de vasta documentação nos autos desta tomada de contas especial pode prejudicar a comprovação da regularidade de determinadas despesas e contaminar os resultados da análise de mérito da execução do ajuste;
Considerando que esta Primeira Câmara firmou jurisprudência no sentido de que, além da comprovação dos 3 elementos - instrutores, treinandos e instalações físicas –, é necessária a demonstração do nexo de causalidade (Acórdãos 3.959/2015, 4.600/2015, 4.691/2015, 4.389/2016, 4.779/2016 e 8.834/2017, todos do mencionado colegiado) ;
Considerando a comprovação de realização do curso na Escola Senai Mário Amato, a comprovação de que o pagamento da parcela de R$ 67.000,00 foi direcionado ao Senai;
Os Ministros do Tribunal de Contas da União ACORDAM, por unanimidade, com fundamento nos arts. 1º, inciso I, 16, inciso II, 18 e 23, inciso II, da Lei 8.443/1992, c/c os arts. 1º, inciso I, 143, inciso I, alínea "a", 208 e 214, inciso II, do Regimento Interno/TCU, em, excepcionalmente, julgar regulares com ressalva as contas dos responsáveis indicados no item 1.1, dando-lhes quitação, e em dar ciência deste acórdão, juntamente com a instrução (peça 40) , à unidade jurisdicionada e aos responsáveis, de acordo com os pareceres emitidos nos autos.
1. Processo TC-Processo 015.289/2016-8 (TOMADA DE CONTAS ESPECIAL) 
	1.1. Responsáveis: Luís Antônio Paulino (XXX.096.468-XX) ; Sergio Novais (XXX.505.808-XX) ; Sindicato dos Trabalhadores nas Indústrias Químicas, (57.603.771/0001-90) ; Walter Barelli (XXX.056.888-XX) 
	1.2. Órgão/Entidade: Entidades e Órgãos do Governo do Estado de São Paulo
	1.3. Relator: Ministro Bruno Dantas
	1.4. Representante do Ministério Público: Procurador Sergio Ricardo Costa Caribé
	1.5. Unidade Técnica: Secretaria de Controle Externo de Tomada de Contas Especial (SecexTCE) .
	1.6. Representação legal: 
	1.7. Determinações/Recomendações/Orientações: não há.

Primeira Câmara

Luís Antônio Paulino (XXX.096.468-XX); Sergio Novais (XXX.505.808-XX); Sindicato dos Trabalhadores nas Indústrias Químicas, (57.603.771/0001-90); Walter Barelli (XXX.056.888-XX)

BRUNO DANTAS

Procurador Sergio Ricardo Costa Caribé

TOMADA DE CONTAS ESPECIAL (TCE)

Secretaria de Controle Externo de Tomada de Contas Especial (SecexTCE).